【裁判字號】    92,易,125
【裁判日期】    920411
【裁判案由】    毀損等
【裁判全文】
臺灣板橋地方法院刑事判決                          九十二年度易字第一二五號
    公  訴  人  臺灣板橋地方法院檢察署檢察官
    被      告  甲○○
                丙○○
右列被告等因毀損等案件，經檢察官提起公訴（九十一年度偵字第一五三號），
本院判決如左：
    主  文
甲○○、丙○○共同致令他人屋內之家具及設備不堪用，足以生損害於他人，各處有
期徒刑參月，如易科罰金，均以參佰元折算壹日。
    事  實
一、甲○○於民國九十年十一月初，承攬臺北縣三重市○○○路二０六號十二樓丁○○、乙○○夫婦所有房屋之室內裝潢工程，約定報酬為新臺幣（下同）一百九十
    六萬一千三百三十一元，迄九十一年五月中旬，丁○○已支付一百七十萬元之報
    酬給甲○○，但甲○○仍有約十萬元之工程未完工，經丁○○於九十一年五月十
    七日向甲○○表示終止上開室內裝潢工程契約，並告知甲○○如未經其同意，不
    得進入上址房屋等語，且換裝該處房屋大門之門鎖，以防甲○○侵入。詎甲○○
    因認丁○○夫婦所給付之報酬與先前所約定之數額有差距，一時心有不甘，竟與
    其下包丙○○（負責上址房屋室內裝潢工程之鐵工部分，其因傷害案件，經臺灣
    臺北地方法院判處罰金二千元，如易服勞役，以三百元折算壹日，緩刑二年，於
    八十九年十二月十四日執行，在緩刑期間內）共同基於犯意聯絡，於九十一年五
    月十九日四、五時許，一起前往上址，由丙○○以自大門腳鍊處拉起來之方式拆
    除大門後，再由甲○○以之前因裝潢而取得之鑰匙打開第二扇大門，而共同無故
    侵入上開房屋（即建築物，尚無人居住），並拆除屋內之裝潢燈具、房屋門四片
    、廁所門二片、水龍頭二組、安全格鋁窗一組、隱藏式紗窗一套、窗簾三套、櫥
    櫃門抽屜等物，繼而以貨車載走，致令該址屋內之相關家具及設備不堪用，足以
    生損害於丁○○、乙○○夫婦。嗣經丁○○、乙○○夫婦循線查知上情。
二、案經被害人丁○○、乙○○訴請臺灣板橋地方法院檢察署檢察官偵查起訴。
    理  由
一、訊據被告甲○○、丙○○對於渠等二人於上開時地拆除屋內之裝潢燈具等物，繼
    而以貨車載走，致令該址屋內之相關家具及設備不堪用等情固坦承不諱，惟均矢
    口否認有無故侵入建築物及毀損之犯行，被告甲○○辯稱：丁○○並未於九十一
    年五月十七日向伊表示終止上開室內裝潢工程契約，丁○○、乙○○於九十一年
    五月底前仍請伊繼續施工，伊未破壞大門，且上開工程尚未結束，伊尚未將該屋
    內之裝潢燈具等物點交予丁○○、乙○○，故伊拆除載走之物仍屬伊所有，況伊
    取回門、抽屜係為了修改，窗簾係因遭丁○○、乙○○退貨，燈具是丁○○、乙○○要求換貨，水龍頭二組係瑕疵品要更換，安全格鋁窗及紗窗係丁○○、乙○○尚未付款，由伊暫時取回保管，伊並無毀損之意云云；被告丙○○則辯稱：伊
    只有負責搬運東西云云。
二、經查，右揭事實，業據被告甲○○於警詢時、檢察官偵查中供稱：「當時是因為
    工程尾款有些問題，我才會去搬那些東西的；因丁○○對我們施工有不滿，且錢
    未付清，所以才去搬，我也這樣跟丙○○說；丁○○有說終止系爭契約，但說的
    不是很明確，是說對工程有所不滿。」等語，核與告訴人即被害人丁○○、乙○○於警詢時及檢察官偵查中所指述之情節相符，並有甲○○、丙○○之國民身分
    證、丁○○、乙○○之戶口名簿、錄音譯文各一份、丁○○、乙○○所提之現場
    相片一冊、土地及建物所有權狀、換鎖之收據各二份、被告甲○○所提之現場相
    片十八張、本院九十一年度訴字第一三七一號筆錄、九十一年度聲字第七六一號
    保全證據筆錄各一份附卷可稽。又上開建築物因遭被告甲○○、丙○○拆除屋內
    裝潢燈具、房屋間四片、廁所門二片、水龍頭二組、安全格鋁窗一組、隱藏式紗
    窗一套、窗簾三套、櫥櫃門抽屜等財物，已致令該屋內之相關家具及設備不堪用
    一事，業據告訴人丁○○、乙○○指訴歷歷，且為被告甲○○、丙○○所不否認
    ，且有告訴人丁○○、乙○○所提出之上開現場照片附卷可稽。況被告甲○○、
    丙○○原施工地點既在上址，且被告甲○○、丙○○所拆走之上開物品大多為原
    有家具或設備之一部分，如原有家具或設備缺少該部分，即無法使用，且被告甲○○、丙○○如要加工，理應配合原有家具或設備一併加工才對。足見被告甲○○、丙○○顯係為使告訴人丁○○、乙○○無法使用該原有家具或設備，方拆走
    上開財物，以藉此催討所餘之承攬報酬至明。是被告甲○○、丙○○空言所為之
    上開辯解，尚無足採。事證明確，被告甲○○、丙○○之犯行均應堪認定。
三、核被告甲○○、丙○○所為，係犯刑法第三百零六條第一項之無故侵入他人建築
    物罪及第三百五十四條之毀損器物罪。被告甲○○、丙○○就上開二罪，彼此之
    間，均互有犯意聯絡及行為分擔，均為共同正犯。渠等所犯上開二罪間，有方法
    結果之牽連關係，應依刑法第五十五條之規定從一重之毀損器物罪處斷。爰審酌
    被告甲○○並無前科，被告丙○○於緩刑期間內再犯本案，有渠等臺灣高等法院
    檢察署刑案紀錄簡覆表計二份在卷足憑，被告甲○○因認丁○○夫婦所給付之報
    酬與先前所約定之數額有差距，一時心有不甘，竟與被告丙○○共同為如事實欄
    所述之犯行，足以生損害於丁○○、乙○○，渠等智識程度、生活狀況、犯罪之
    動機、目的、手段、犯罪所生之危害、犯罪後之態度及被告尚未與被害人達成民
    事和解並賠償被害人所受之損失等一切情狀，各量處如主文所示之刑，並均諭知
    易科罰金之折算標準，以示懲儆。
四、另公訴意旨略以：被告甲○○、丙○○尚有破壞大門之毀損犯行云云。訊據被告
    甲○○、丙○○均堅詞否認此部分之犯行，均辯稱：未破壞大門，係用手拉下的
    等語在卷，且為告訴人丁○○、丙○○所不爭執，並有丁○○、乙○○所提之現
    場相片一冊、本院九十一年度聲字第七六一號保全證據筆錄一份附卷可稽。公訴
    意旨，尚有未洽。此外，復查無其他積極證據證明被告甲○○、丙○○有何破壞
    大門之毀損犯行，不能證明被告甲○○、丙○○有此部分之犯行，本應諭知被告
    甲○○、丙○○無罪之判決，惟公訴意旨認此部分與被告甲○○、丙○○前開論
    罪科刑部分，有實質上一罪關係，故不另為無罪之諭知，併予明。
據上論斷，應依刑事訴訟法第二百九十九條第一項前段，刑法第二十八條、第三百零
六條第一項、第三百五十四條、第五十五條、第四十一條第一項前段，罰金罰鍰提高
標準條例第一條前段、第二條，判決如主文。
本案經檢察官李吉祥到庭執行職務。
中      華      民      國       九十二     年     四     月    十一    日
                                      臺灣板橋地方法院刑事第一庭
                                          法  官  楊  千  儀
右正本證明與原本無異。
如不服本判決，應於判決送達後十日內向本院提出上訴狀（應附繕本），上訴於臺灣
高等法院。
                                          書記官  吳  河  東
中      華      民      國       九十二     年    四      月    十四    日
附錄本案論罪科刑法條全文
刑法第三百零六條
無故侵入他人住宅、建築物或附連圍繞之土地或船艦者，處一年以下有期徒刑、拘役
或三百元以下罰金。
無故隱匿其內，或受退去之要求而仍留滯者，亦同。
刑法第三百五十四條
毀棄、損壞前二條以外之他人之物或致令不堪用，足以生損害於公眾或他人者，處二
年以下有期徒刑、拘役或五百元以下罰金。
（罰金已依罰金罰鍰提高標準條例提高為十倍）


司法院資訊處製作；財團法人民間司法改革基金會備份。
